臺灣臺中地方法院刑事判決　100年度侵訴字第24號　　　　　　　　　　　　　
公　訴　人　臺灣臺中地方法院檢察署檢察官
被　　　告　張凱達
指定辯護人　本院公設辯護人　陳秋靜　
上列被告因妨害性自主罪案件，經檢察官提起公訴（99年度偵字
第21635號），本院判決如下：
    主    文
張凱達成年人故意對少年犯強制性交罪，累犯，處有期徒刑陸年
。
    犯罪事實
一、張凱達為成年人，其前於民國92年間因肇事逃逸案件，經臺
    灣高等法院臺中分院以94年度交上訴字第1643號判決判處有
    期徒刑8月確定，於96年5月27日縮刑期滿執行完畢。另其曾
    於91年間因對未滿14歲之女子為強制猥褻行為，經臺灣高等
    法院臺中分院以96年度上訴字第856號判決判處有期徒刑2年
    確定，現即因該案在法務部矯正署臺中監獄執行刑前強制治
    療中；其復於93年間因對14歲以上未滿16歲之少女為強制性
    交行為未遂及於95年間因連續對於14歲以上未滿16歲之女子
    為性交行為，經本院以99年度訴緝字第214號判決各判處有
    期徒刑5年6月、1年8月，嗣分別經臺灣高等法院臺中分院以
    99年度上訴字第2253號判決及最高法院以100年度臺上字第5
    547號判決均駁回上訴確定。詎仍不知悔改，於99年5月12日
    下午1時30分許，在臺○縣○○市（現改制為臺○市○○區
    ，以下簡稱○○）○○路之「○○○網咖」內，巧遇甫年滿
    16 歲而未滿18歲甲女（即代號00000000，83年5月11日生，
    真實姓名年籍與住居所資料均詳見卷附彌封之真實姓名年籍
    對照表），遂趨前與甲女攀談，並邀約甲女外出用餐，甲女
    因涉世未深，不疑有它，且在旁之男友高振峰因嘔氣未拒絕
    張凱達邀約甲女外出之詢問，甲女便乘坐張凱達所騎乘向友
    人詹雯軒借用之車牌號碼VOH─881號機車離開，期間張凱達
    先搭載甲女前往不詳地址之某卡拉OK店，復以需返回住處拿
    取汽車鑰匙始能駕車將甲女載回網咖為由，而於同日下午2
    時30分許，將甲女帶至其位於臺○市○○路○○附近（地址
    不詳）之○樓套房，張凱達由甲女尚顯稚嫩之外表及談吐，
    可預見甲女係未滿18歲之少年，竟基於縱使對於未滿18歲之
    少年為強制性交亦不違背其本意之不確定故意，將站立於套
    房門口之甲女強拉入房間內，違反甲女之意願，先強行親吻
    甲女之脖子，復用手掀起甲女之上身衣服，繼續強行親吻甲
    女之背部、胸部及撫摸甲女胸部，並以身體將甲女壓制在床
    上，甲女雖掙扎並喊稱「不要」，且以手捶、腳踢張凱達之
    方式抗拒，惟張凱達仍不顧甲女之反抗，強行褪去甲女之短
    褲、內搭褲、內褲，並脫下自己之外褲、內褲後，以其陰莖
    插入甲女之陰道來回抽動，而以此強暴方式對甲女強制性交
    1次得逞。嗣張凱達騎乘上開機車載送甲女返回「○○○網
    咖」後，甲女經其男友高振峰詢問，乃吐露遭張凱達性侵害
    之事，高振峰隨即騎乘機車搭載甲女欲尋找張凱達，然因甲
    女不熟悉路徑而騎至臺○縣○○市（現改制為臺○市○○區
    ，以下簡稱太平）「國立○○科技大學」附近，甲女與高振
    峰遂前往臺○縣警察局（現改制為臺○市政府警察局）○○
    分局報警處理，經警於當日帶同甲女至國軍臺○總醫院附設
    民眾診療服務處驗傷、採證，進而循線查悉上情。
二、案經甲女訴由臺○縣警察局（現改制為臺○市政府警察局）
    太平分局報告臺灣臺中地方法院檢察署檢察官偵查起訴。
    理    由
壹、程序部分：
一、依性侵害犯罪防治法第12條第2項之規定，司法機關所製作
    必須公示之文書，不得揭露被害人之姓名、出生年月日、住
    居所及其他足資識別被害人身分之資訊。本件判決書事實欄
    及理由欄關於被害人之姓名僅記載代號（真實姓名、年籍均
    詳如卷附真實姓名年籍對照表）。
二、證據能力之說明：
（一）按被告以外之人於偵查中向檢察官所為陳述，除顯有不
      可信之情況者外，得為證據，同法第159條之1第2項定有
      明文。現階段刑事訴訟法規定檢察官代表國家偵查犯罪、
      實施公訴，依法其有訊問被告、證人及鑑定人之權，證人
      、鑑定人且須具結，而實務運作時，檢察官偵查中向被告
      以外之人所取得之陳述，原則上均能遵守法律規定，不致
      違法取供，其可信度極高，職是，除反對該項供述得具有
      證據能力之一方，已釋明「顯有不可信之情況」之理由外
      ，不宜遽指該證人於偵查中之陳述不具證據能力。又該未
      經被告詰問之被告以外之人於偵查中向檢察官所為之陳述
      ，因當事人對於詰問權擁有處分之權能，此項詰問權之欠
      缺，非不得於審判中由被告行使以補正，而完足為經合法
      調查之證據（最高法院96年度臺上字第1870號判決意旨可
      資參照）。本件證人甲女、高振峰於檢察官偵查中所為之
      證述，業經依法具結擔保其證述之真實性，且其前揭證述
      ，並無證據顯示係遭受強暴、脅迫、詐欺、利誘等外力干
      擾情形或在影響其心理狀況，致妨礙其自由陳述等顯不可
      信之情況下所為，是上開證人於偵查中所為之證述，客觀
      上並無顯不可信之情況，況上開證人均於本院審理中到庭
      接受交互詰問作證，已確保被告之詰問權，則依上說明，
      證人甲女、高振峰於偵查中之證言自均具有證據能力。
（二）依性侵害犯罪防治法第10條第1項規定：「醫院、診所對
      於被害人，不得無故拒絕診療及開立驗傷診斷書。」、同
      條第3項規定：「第一項驗傷診斷書之格式，由中央衛生
      主管機關會商有關機關定之。」，再依同法第11條之相關
      規定，係為防治性侵害犯罪及保護被害人權益，對於被害
      人驗傷及取證所為之特別規定，其依此項規定所製作之驗
      傷診斷書，應屬刑事訴訟法第159條第1項「法律有規定」
      之傳聞證據之例外（參照最高法院95年度臺上字第5026號
      判決意旨）。卷附國軍臺中總醫院附設民眾診療服務處受
      理疑似性侵害事件驗傷診斷書（附於偵查卷第59頁密封證
      物袋內），係為防治性侵害犯罪及保護被害人權益，對於
      被害人驗傷及取證所為之特別規定，而由醫師所製作，揆
      諸上開說明，屬刑事訴訟法第159條第1項「法律有規定」
      之傳聞例外，具有證據能力。
（三）依現行刑事訴訟法關於「鑑定」之規定，除選任自然人充
      當鑑定人外，另設有囑託機關鑑定制度。再依刑事訴訟法
      第198條、第208條之規定，不論鑑定人或鑑定機關、團體
      ，固均應由法院、審判長、受命法官或檢察官視具體個案
      之需要而為選任、囑託，並依同法第206條之規定，提出
      言詞或書面報告，始符合同法第159條第1項所定得作為證
      據之「法律有規定」之情形，否則所為之鑑定，仍屬傳聞
      證據。然於司法警察機關調查中之案件，為因應實務上，
      或因量大、或有急迫之現實需求，併例行性當然有鑑定之
      必要者，基於檢察一體原則，得由該管檢察長對於轄區內
      之案件，以事前概括選任鑑定人或囑託鑑定機關、團體之
      方式，俾便轄區內之司法警察官、司法警察對於調查中之
      此類案件，得即時送請先前已選任之鑑定人或囑託之鑑定
      機關、團體實施鑑定，以求時效。此種由檢察機關概括選
      任鑑定人或概括囑託鑑定機關、團體，再轉知司法警察官
      、司法警察於調查犯罪時參考辦理之作為，法無明文禁止
      ，係為因應現行刑事訴訟法增訂傳聞法則及其例外規定之
      實務運作而為。此種由司法警察官、司法警察依檢察官所
      概括選任之鑑定人或囑託鑑定機關、團體所為之鑑定結果
      ，與檢察官選任或囑託為鑑定者，性質上並無差異，同具
      有證據能力（最高法院96年度臺上字第2860號判決意旨參
      照）。查內政部警政署刑事警察局（下稱刑事警察局）所
      出具之99年6月28日刑醫字第0990071539號鑑定書1份，係
      臺中縣警察局太平分局依檢察機關概括授權而委託刑事警
      察局執行鑑定職務所出具之書面鑑定報告，依前開說明，
      核屬刑事訴訟法第159條第1項所稱「法律有規定者」之例
      外情形，即具有證據能力。
（四）按除顯有不可信之情況外，從事業務之人於業務上或通常
      業務過程所須製作之紀錄文書，證明文書亦有證據能力，
      刑事訴訟法第159條之4第2款參照。卷附被告持用之門號0
      000000000號行動電話於99年5月12日之雙向通聯紀錄，係
      電信業者為計算電話通話費用，而以控管之電腦設備逐筆
      紀錄通話門號之通話日期、時間長短、對方門號、通話地
      點所在之最近基地台位置等，上開通聯紀錄顯非為訴訟上
      之特定目的而製作，係屬通常業務過程中不間斷之規律性
      、機械性記載，自屬從事業務之人於業務上或通常業務過
      程中所須製作之紀錄文書，經查並無顯有不可信之情況，
      亦有證據能力。
（五）又按被告以外之人（包括證人、鑑定人、告訴人、被害人
      及共同被告等）於審判外之陳述雖不符刑事訴訟法第159
      條之1至之4等4條之規定，而經當事人於審判程序同意作
      為證據，法院審酌該言詞陳述或書面陳述作成時之情況，
      認為適當者，亦得為證據；當事人、代理人或辯護人於法
      院調查證據時，知有刑事訴訟法第159條第1項不得為證據
      之情形，而未於言詞辯論終結前聲明異議者，視為有前項
      之同意，同法第159條之5定有明文。立法意旨在於傳聞證
      據未經當事人之反對詰問予以核實，原則上先予排除。惟
      若當事人已放棄反對詰問權，於審判程序中表明同意該等
      傳聞證據可作為證據；或於言詞辯論終結前未聲明異議，
      基於尊重當事人對傳聞證據之處分權，及證據資料愈豐富
      ，愈有助於真實發見之理念，且強化言詞辯論主義，使訴
      訟程序得以順暢進行，上開傳聞證據亦均具有證據能力。
      查本件以下引用之被告以外之人於審判外之言詞或書面陳
      述，檢察官、被告及辯護人於本院準備程序及審理時，並
      未就有何於刑事訴訟法第159條第1項不得為證據之情形於
      本院言詞辯論終結前聲明異議，復經本院於審理期日逐一
      提示、朗讀，並告以要旨，本院復審酌各該證據之製作或
      取得，並無證據顯示有何違背程序規定情事，依據上述之
      說明，均應具有證據能力。
（六）再卷附之胸罩、黑色絲襪即內搭褲之照片，係屬機械性紀
      錄特徵，也就是認識對象的是數位相機鏡頭，透過鏡頭形
      成的畫面轉化為電磁紀錄檔案儲存於記憶卡設備內，再還
      原列印於紙上，故照相中不含有人的供述要素，在現實情
      形與作為傳達結果的照相，在內容上的一致性是透過機械
      的正確性來加以保障的，在照相中並不存在人對現實情形
      的知覺、記憶，在表現時經常可能發生的錯誤，故照相乃
      非供述證據，並無傳聞法則之適用。而該等證據既與本案
      犯罪事實具有關聯性，而公訴人、被告及其辯護人對於該
      等證據均未表示異議，復查無有何執法人員違法取得之情
      事，且查無不得作為證據之事由，依法自得作為證據，而
      有證據能力。
貳、實體部分：
一、認定犯罪事實所憑證據及理由：
    訊據被告張凱達固坦承其有於9○年5月○○日下午騎乘向友
    人詹雯軒所借用之車牌號碼V○H─○○1號機車搭載甲女外
    出，惟矢口否認有何強制性交之犯行，辯稱：伊於案發當時
    並非住在6樓套房，而係住在漢口路附近之工地，伊於9○年
    5 月12日下午1時許並未前往「○○○網咖」，伊係於當日
    接近中午時，在○○青○高中附近之統一便利超商認識甲女
    ，因伊係使用易付卡，當時僅餘10幾元，故至該便利超商使
    用公共電話，甲女詢問伊該公共電話使用完畢後可否換甲女
    撥打，之後兩人開始聊天，伊便與甲女互留電話，並相約當
    日將近下午2時許在上開統一便利超商碰面，甲女依約出現
    後，伊騎乘車牌號碼V○H─○○1號機車搭載甲女至伊之友
    人所經營位於臺○市○○某處之投幣式卡拉OK店唱歌，約1
    至2小時後，伊騎機車載送甲女返回上開統一便利超商，途
    中經過○○仁友加油站，甲女表示要如廁，伊便停車讓甲女
    去上廁所，因甲女進廁所後許久未出來，伊進入女廁查看，
    經徵得甲女同意後，在女廁小隔間外親吻甲女之嘴巴、脖子
    及胸部，之後便依甲女指示將甲女載回上開統一便利超商，
    伊沒有對甲女為強制性交行為云云。經查：
（一）被告於上開時、地，以上開強暴方式對告訴人甲女為強制
      性交之事實，業據證人即告訴人甲女分別於偵查中及本院
      審理時具結證述明確，證人甲女分別證述如下：
 （1）證人甲女於100年1月27日偵查中證稱：「（問：認識本件
      被告？）不認識。」、「（問：在9○年○月12日下午1點
      多是否在臺○市○○區○○路（○○○）碰到張凱達？）
      有。」、「（問：當時妳的男友高振峰也在場？）是。」
      、「（問：張凱達在網咖邀約妳出去吃飯？）是。」、「
      （問：當時妳的男友高振峰是否也在場？）在。」、「（
      問：妳有要同意張凱達的邀約？）當時拒絕，後來高振峰
      說沒有關係可以去，我就跟他去了。」、「（問：張凱達
      帶妳去那裡？）帶我去一間店他朋友開的類似卡拉ＯＫ逛
      。」、「（問：之後還帶妳去那？）他騎他的車子一直逛
      ，一直逛到沒有住址的住宅。」、「（問：在住宅裡面發
      生何事？）張凱達要我陪他上去，他說要拿他弟弟的車鑰
      匙才可以開車載我回去。因為我一心想要趕著回去，所以
      我就陪他上去拿鑰匙，是在6樓。」、「（問：進到房子
      裡發生何事？）張凱達要我等一下，要我坐在他床上，我
      跟他說不用了，我要趕著回去，所以我就站在門口。我跑
      到樓梯間，正準備衝下樓時被他抓回房間。後來，他就問
      我話，問我男朋友對我好不好，我就沒有回答他，我說時
      間很趕我想要直接回去，他就強行拉我下半身的褲頭，我
      是穿有鬆緊帶的內搭褲。之後他就強行將他的下體插入我
      的陰道。」、「（問：張凱達是否有撫摸妳的身體？）有
      ，他有親我的脖子，沿著背親吻我。也有摸我的胸部。」
      、「（問：妳有無抵抗？）有，我有很大聲說不要，我一
      直推他及打他。」、「（問：之後，妳是如何離開該處？
      ）也是張凱達騎車載我回去。」、「（問：妳回到網咖是
      否有碰到高振峰？）有。」、「（問：妳有無馬上告知被
      張凱達侵害的事？）有。」、「（問：高振峰如何處理？
      ）他叫我按照張凱達騎車的路徑，就是到了○○。後來沒
      有找到地點，因為沒有地址。之後，就到○○分局報案，
      所以是當天。從侵害到去報案不到2個小時。」、「（問
      ：
      張凱達有無跟妳說他叫什麼名字？）沒有。」、「（問：
      後來是否有到警察去指認本案的被告？）有。」、「（問
      ：【提示照片編號一】是否就是指認照片中編號1的人？
      ）是。
      」、「（問：【提示衣服照片】是否就是案發當天所穿的
      內衣褲？）是。」、「（問：褲子底部有破裂痕跡是如何
      造成？）是被告所扯。」等語（見偵查卷第28頁至第30
      頁、第31頁）。
 （2）證人甲女於100年6月29日本院審理時證稱：「（問：妳是
      否在99年○月1○日見過被告張凱達？）有。」、「（問
      ：9 9年○月1○日妳在何地見過被告張凱達？）網咖。」
      、「（問：否在○○的○○○網咖見過被告張凱達？）是
      。」、「（問：當時妳是如何認識被告張凱達？）我根本
      就不認識他。」、「（問：當時還有何人跟妳一起在○○
      ○網咖內？）高振峰。」、「（問：在○○○網咖內時被
      告有無過來與妳交談？）有。」、「（問：被告當時是如
      何來跟妳交談的？）被告來問我下午有沒有空陪他去吃飯
      。」、「（當時妳如何回答？）我說不行，我下午還有事
      ，要問在場的高振峰。」、「（問：妳當時是否有問高振
      峰？）有。」、「（問：高振峰當時如何回答？）他說可
      以。」、「（問：高振峰說可以之後妳是否有跟被告出去
      ？）有。」、「（問：妳跟被告出去時，被告是使用何種
      交通工具？）機車。」、「（問：【請求提示警卷P12背
      面】妳於警詢時稱，機車顏色是白色，車牌是V○H-8○1
      ，是50cc機車，是否如同妳在警詢時所述？）是的。」、
      「（問：被告張凱達帶妳出去後，你們去了什麼地方？）
      他帶我去他朋友開的卡拉ＯＫ，之後就帶我到一間白色的
      公寓。」、「（問：99年○月1○日當天妳大約是何時跟
      被告張凱達出去的？）下午大約一點多左右。」、「（問
      ：你們從卡拉OK離開時被告帶妳去何處？）被告說是他的
      公寓。」、「（問：到達被告張凱達公寓時發生何事？）
      性侵害。」、「（問：被告是否有親吻或是觸摸妳的身體
      ？）有。」、「（問：被告有無脫下妳的褲子？）有。」
      、「（問：被告有無將陰莖插入妳的陰道內？）有。」、
      「（問：過程中妳有無抗拒反抗？）有。」、「（問：當
      時妳是如何反抗？）我有大聲喊叫及推被告、打被告。」
      、「（問：妳當時推打被告時，被告有何反應？）被告還
      是一樣繼續他的動作。」、「（問：被告將陰莖插入妳陰
      道的時間大約有多久？）沒有3分鐘。」、「（問：被告
      有無射精？
      ）沒有。」、「（問：妳之後是如何離開該處？）是被告
      帶我回去網咖的。」、「（問：妳大約何時回到網咖？）
      下午2點多快3點的時候。」、「（問：妳後來回到○○○
      網咖的時候，妳是否有跟高振峰說這件事情？）有。」、
      「（問：當時妳回到○○○網咖時被告張凱達是否有跟妳
      進去？）沒有。」、「（問：被告載妳到○○○網咖門口
      是否就直接離開？）是。」、「（問：妳進去網咖之後是
      如何跟高振峰說？）我跟高振峰說我剛剛被張凱達性侵害
      了。」、「（問：之後高振峰是如何處理？）他要我從記
      得的路要找到被告張凱達。」、「（問：之後妳跟高振峰
      沿著路去尋找時有無找到線索？）沒有。」、「（問：之
      後是否就直接去報案了？）是。」、「（問：【請求提示
      警卷P8】當時性侵害詳細經過，是否就如同妳在警詢時所
      述？）是的。」、「問：【請求提示同上卷P17】是否妳
      當時所著之衣物？）是的。」、「（問：該內褲為何會有
      破掉的痕跡？）被扯破的。」、「（問：被何人扯破？）
      是被告扯我的褲子，連我的內褲一起扯下來的。」、「（
      問：99年○月1○日上午的時候，被告與你有無在○○的
      便利商店前見面？）沒有。」、「（問：所以妳是在99年
      ○月1○日下午在○○○網咖第一次見過被告？）是。」
      等語（見本院卷第78頁反面至第83頁）。
 （3）證人甲女於100年10月27日本院審理時證稱：「（問：你
      曾經於警詢時稱，在庭被告有載你到他的住處，對你性侵
      害，你還記得他的住處在幾樓嗎？）○樓。」、「（問：
      你可否陳述當天被告把你拉進他的房間內，對你做了哪些
      行為？）被告先親我的脖子，拉扯我的上下衣服，衣服被
      往上脫掉之後，他用舌頭舔我的背部，當時我是穿短袖上
      衣，短褲及內搭褲，他舔我的背部時，我當時坐在床上，
      被告拉我的褲子，我要抵抗，我就變成趴著，被告就翻開
      我的後背上衣，舔我的背部，上衣後來沒有全部被脫掉，
      被告舔我背部時，胸罩還沒有被解開，被告舔完我的背部
      後，就強行把我翻到正面把我壓在床上，並把我上衣往上
      翻，胸罩也往上撥開，被告就強行吻我的胸部，此時，褲
      子還沒有脫掉，被告吻完我的胸部後，被告就拉扯我的褲
      子，把我的褲子及內搭褲及內褲全部脫掉，被告要脫我褲
      子時，我有掙扎，我有說不要，還有踢他、打他，並拉著
      我的褲子，但被告還是強行將我的褲子全部脫掉，被告用
      下半身強壓我，並且把他的褲子的拉鍊拉開，並強行將他
      的性器官插入我的陰道內，被告當時穿的是長褲，被告褲
      子有脫掉，內褲也有脫掉，被告上半身衣服也有脫掉，被
      告還叫我去舔他的乳頭，我當下有抵抗，但是還是被被告
      強壓我的頭去舔他的乳頭，被告當時全身是赤裸的，而我
      上衣胸罩還沒有被脫掉，被告對我為性交行為時，我的上
      衣胸罩也沒有被脫掉，被告對我插入時，並沒有戴保險套
      ，被告在插入時，我有一直打他，還一直說不要，當時我
      是正面朝上躺著，被告是壓在我身上對我為插入行為，當
      時我有掙扎，把大腿夾緊，但被告用手將我的大腿打開，
      我也有踢被告，被告後來沒有射精，因為被告一直被我打
      ，我是用雙手打被告的肩膀及胸膛，我在打被告時，被告
      還是持續的做來回抽動的動作，但被告沒有射精就停下來
      了，停下來之後，被告跟我說如果要當他的乾妹妹的話，
      就要這樣做，我之前並沒有表示要當他的乾妹妹，我不知
      道他為何會講這些話，被告並沒有表示要追求我的意思，
      我跟被告說，我並沒有要當他的乾妹妹，我要回去，請他
      載我回去，我跟被告說，你不載我回去，我就要報警，被
      告就把衣服穿一穿載我回去了。」、「（被告是騎機車載
      你去卡拉ＯＫ店？）是。」、「（問：既然被告是以機車
      載你去卡拉ＯＫ店及租屋處，為何你在偵查中會提到，被
      告說要回去住處拿他弟弟的車鑰匙才可以開車載你回去？
      ）這是在被告侵犯我之前，我有跟被告表示我要回去，被
      告就叫我跟他一起上去，他說他要拿他弟弟的車鑰匙開車
      載我回去。」、「（問：你當時有無質疑他為何不用機車
      載你回去就好？）我有說他用機車載我回去就好，但他說
      他要順便開車到他朋友那邊。」、「（問：你當下要求被
      告載你回去，有無跟他說要載你回去哪裡？）我有跟被告
      說載我回到他載我離開的地方。」、「（問：你當時如何
      確定被告對你為性交行為後沒有射精？）我不知道他有沒
      有射精。」、「（問：在被告抽離他的陰莖時，他的陰莖
      是勃起的狀態還是已經軟掉了？）還是勃起的狀態。」、
      「（問：被告抽離他的陰莖後，有再嘗試插入嗎？）沒有
      。」 等語（見本院卷第128頁至第130頁）。
（二）綜觀上開甲女於偵訊及本院審理時所為之證述，對於與被
      告相遇、搭乘被告機車外出之情節及被告如何對其性侵害
      之過程等情，均能清楚具體描述，依甲女甫年滿 16 歲之
      智識及生活經驗，若非甲女親身經歷且有此受害經驗，實
      無為如此詳盡之證述且時經數月以上猶自始指證大致如一
      之可能，洵無疑義。參以性侵害案件，依常理係在祕密、
      非公開場合下為之，是大部分性侵害案件，亦僅有被告及
      被害人得知性侵害之事實，客觀證據本屬不易取得，自不
      能概以僅有被害人單一指訴，而排除其證據之真實性。況
      證人甲女於案發時為甫年滿16歲之少女，涉世未深，又依
      被告與甲女所述，足見被告與甲女於案發前素未謀面，並
      不相識，尤無仇恨怨隙，且甲女於偵訊及審理時係經告以
      具結之義務及偽證罪之重罪刑罰後，仍具結而為上揭證述
      ，衡諸常情，若非確有其事，實難認甲女有何甘冒偽證罪
      之刑罰而誣陷被告身罹重罪之動機及必要，且性侵害案件
      之本質對被害人之身心、生活都將造成莫大影響，一般人
      非身歷其境遭受其害，應不至使自己陷入該等壓力中而提
      告訴之可能。再者，本案就證人甲女之衣物及檢體送請內
      政部警政署刑事警察局之鑑驗結果為：被害人甲女之黑色
      絲襪褲底發現有破損、被害人甲女之右乳頭棉棒ＤＮＡ檢
      出一男性ＤＮＡ─ＳＴＲ型別，經輸入刑事警察局去氧核
      醣核酸資料庫比對結果，發現與被告之ＤＮＡ─ＳＴＲ型
      別相符、被害人甲女左手指甲（主要型別）ＤＮＡ與被告
      之Ｙ染色體ＤＮＡ─ＳＴＲ型別相符，不排除來自被告或
      與其具有相同父系血緣關係之人等情，有該局99年6 月28
      日刑醫字第0990071539號鑑定書及所附照片在卷足憑（見
      警卷第14頁至第17頁），則由證人甲女案發當日穿著之黑
      色絲襪即內搭褲褲底有破損，且其左手指甲乃至私密之右
      乳頭均能驗出被告之ＤＮＡ之情形觀之，足徵告訴人甲女
      所為有關遭被告強制性交之證述，確有其事，並非子虛。
（三）參酌證人高振峰於100年1月27日偵訊時具結證稱：「（問
      ：0000-0000是否是你女友？）是。」、「（問：去年○
      月12日下午1點多，你與0000-0000在臺○市○○區○○路
      （○○○）網咖時，是否有一個男子邀約0000-0000出去
      吃東西？）是。」、「（問：當時你有要看到該名男子？
      ）有。」、「（問：【提示指認照片】裡面六個人中，何
      人是你當時看到的男子？）是第1個。」、「（問：
      0000-00 00與該名男子出去多久？）2、3個小時。」、「
      （問：00 00-0000回到網咖後，有無告知你何事？）告訴
      我她被載她出去的這名男子性侵。」、「（問：你知道這
      件事當下如何處理？）我本來是想要去找這個人，我們就
      按照0000 -0000所說的路沿路去找，但是因為0000-0000
      不是○○市（人），所以不熟悉路況，所以就繞到○○分
      局，我們本來是想找那個人的車牌號碼，可以找到該人，
      結果警察問我們要有何事情，所以我們就講出來
      0000-0000 被侵害的事。」、「（問：當時你還記得該男
      子的車牌？）現在不記得了，但當時0000-0000有跟我講
      該男子的車牌。」、
     「（問：還記得該男子騎機車的型式？）是50cc小台的機
      車，是白色的。」等語（見偵查卷第30頁至第31頁），並
      於本院100年10月27日審理時到庭具結證述：「（問：99
      年○月1○日你與本件被害人是否為男女朋友？）是。」
      、「
     （問：99年5月12日早上你與被害人甲女是否在一起？）在
      一起。」、「（問：當時你們在那裡？）在我家，我家是
      開早餐店。我們二人是在我家從早上6點多到11點多，都
      在早餐店工作。」、「（問：當天早上11點之後，甲女有
      無跟你在一起？）有。我們收完東西之後，還沒吃午飯，
      我們就去○○○網咖玩，我們大約是將近1點時到○○○
      網咖，我沒有吃午餐的習慣，我問甲女，她說她吃不下，
      但我們在邊忙早餐店時，有空就會吃早餐，我跟甲女都是
      這樣。」、「（問：你們當天起床到○○○網咖，這中間
      你們都沒有分開？）是。」、「（問：在你們去○○○網
      咖之前，你們有無去○○高中附近的7-11？）沒有。」、
      「（問：在○○○網咖時大約幾點時，被告就過來跟你們
      講話？）下午2、3點時。我們在○○○網咖過一段時間，
      被告才過來跟我們講話。被告是先過來跟我甲女講話，我
      當時在玩遊戲，沒有注意聽，之後被告才問我，甲女這是
      我的女朋友嗎，我說是啊，怎麼樣，被告說甲女長的很像
      他乾妹妹，被告問我可否請甲女出去吃飯，認甲女當乾妹
      妹，我當時聽到之後感覺很火大，甲女就問我，能不能去
      ，我就說隨便，當時我是在嘔氣才這樣說。」、「（問：
      甲女多久才回來？）2、3個小時。」、「（問：甲女回來
      後表情如何？）超難過的，臉上好像有淚痕。」、「（問
      ：你看到甲女回來後很難過，臉上有淚痕，你有無問她發
      生何事？）我有先問甲女跑去哪裡，甲女說被被告帶走，
      而且載去被告的住處性侵。」、「（問：甲女除了說這些
      ，還有無說什麼？）甲女說她被性侵，甲女有提到被告有
      插她2下，就這樣。」、「（問：甲女對台○是否熟悉？
      ）不熟。」、「（問：甲女跟你說之後，你的反應為何？
      ）我就問她說是否還記得被告行經的路線怎麼走的，甲女
      說還有點印象，我們就騎機車去找找看，我就照甲女比的
      方向前進，結果就跑到太○○○科技大學那裡，甲女很沒
      有方向感，是大路痴。」、「（問：你們為何去太○分局
      報警？）我們騎到○○就發現旁邊有警察局，所以我們就
      報警。本來是想要查被告的車牌號碼，看該機車的車主是
      誰，警察就問我們為何要查車牌號碼，我們就告訴警察這
      件事情。」、「（問：那天警察有無陪同你們做了什麼事
      情？）我們先去醫院驗傷，是一個女警帶甲女去的，我是
      自己之後騎機車過去。」等語（見本院卷第134頁反面至
      第136頁反面），核與證人甲女證述其與被告係於99年○
      月1○日下午1時許在上開「○○○網咖」初次見面，被告
      並以用餐為由邀約甲女一同外出等情節相符。又按傳聞證
      據原則上不得作為認定事實之依據，惟如具備可信性之情
      況保證及證據之必要性者，在學理上及比較法上均容許作
      為證據使用。例如證人轉述他人於案件發生時或甫發生後
      ，在案件發生現場或附近所為關於親身經歷案件情況之陳
      述，因出於原陳述人新鮮之記憶，觀察上鮮有錯誤，所陳
      述之資料恆為感情之自然流露而罕有虛偽之虞，自可採為
      傳聞之例外。再者證人事後聽聞被害人陳述被害過程時之
      神情、表態等，係親自經驗、知覺之客觀事項，雖與主要
      待證事實（妨害性自主）無關，惟亦能作為本院判斷被害
      人陳述與其自述被害後之受創心理反應，及與事實是否相
      符之供述憑信性資料。經查，證人高振峰雖未親自見聞告
      訴人甲女遭被告性侵害之經過，然依性侵害案件通常無其
      他證人在場見聞之特性，則告訴人甲女將其遭性侵害之經
      驗轉述他人得知之神情、表態，即屬判斷告訴人甲女有無
      受害之重要佐證資料。本院觀諸證人高振峰證述甲女返回
      「○○○網咖」表情看起來很難過，臉上有淚痕，經證人
      高振峰詢問後，甲女始訴說如何遭被告性侵害之事等語，
      足見甲女於案發當日與被告外出返回「○○○網咖」時，
      確有難過、哭泣之行為徵象，則甲女事後表現亦與一般遭
      性侵害被害人之表現相符。況有無遭受性侵害一事既關乎
      女子最在意之名節，且證人高振峰復係甲女之男友，倘非
      確有其事，告訴人甲女當不至對其男友虛構自身遭性侵害
      之情節而自毀清譽，益見告訴人甲女於偵查中及本院審理
      時證述之內容並無刻意誣指被告，適足以佐證其上開證詞
      之可信度。又證人高振峰結證之事實，乃其與甲女之對話
      內容及其觀察到甲女之神情、行為表現，該等對話及觀察
      所見，既係其親身經歷與聞之事，其就該部分事實作證，
      自非傳聞（參照最高法院96年度臺上字第4917號判決意旨
      ），併此敘明。
（四）又門號0000000000號行動電話為被告所持用，此經被告於
      警詢時供明在卷（見警卷第5頁反面），而依卷附門號000
      0000000號行動電話雙向通聯紀錄（見本院卷第101頁至第
      102頁反面），可見被告於99年5月12日案發當日上午9時1
      3分許至上午10時27分止，通聯當時所在之基地台分別為
      臺○市○○區○○里○○路16○號頂樓（F）、○○市○
      ○區○○路557號（F）、臺○市○○區○○路○段2○○
        號9樓（F）、臺○市○○區○○里○○路○段2○○號1
        ○樓等地點，於上午10時56分通聯當時所在之基地台移
               至臺
             ○市○○區○○路○段15○-○號（○）、臺○市
               ○區○○路○6○號（F），嗣於中午12時29分
               被告使用上開行動電話門號所在之基地台在○
               ○，迄下午1時10分許通聯之基地台位置則在太
               ○、○○，此與證人甲女、高振峰證述當日下
               午1時許前往大○「○○○網咖」後在該網咖遇
               見被告乙節相符，益徵證人甲女、高振峰之證
               詞並非無稽，堪以採信。
（五）另按證人之陳述有部分前後不符，或相互間有所歧異時，
      究竟何者為可採，法院仍得本其自由心證予以斟酌，非謂
      一有不符或矛盾，即應認其全部均為不可採信；尤其關於
      行為動機、手段及結果等之細節方面，告訴人之指陳，每
      因留意重點之不同，或對部分事實記憶欠明確，以致前後
      未盡相符；然其基本事實之陳述，若果與真實性無礙時，
      則仍非不得予以採信（最高法院74年度臺上字第1599號判
      例、92年度臺上字第5566號判決意旨參照）；況認事採證
      、證據之取捨及證據證明力之判斷，俱屬事實審法院之職
      權，苟無違證據法則，自不能指為違法；是供述證據前後
      雖有差異或矛盾，事實審法院非不可本於經驗及論理法則
      ，斟酌其他情形，作合理之比較，定其取捨；其就供述證
      據之一部，認為真實者，予以採取，亦非法則所不許。因
      之，證人供述之證據，前後縱有差異，事實審法院依憑證
      人前後之供述證據，斟酌其他證據，本於經驗法則與論理
      法則，取其認為真實之一部，作為論罪之證據，自屬合法
      （最高法院90年度臺上字第6943號判決要旨參照）。查證
      人甲女於100年3月10日偵訊時證稱：被告當時沒有戴保險
      套等語（見偵查卷第54頁），於本院100年6月29日審理時
      復改證稱：被告當時有戴保險套等語（見本院卷第84頁）
      、又於本院100年10月27日審理時證述：「（為何妳於前
      次本院審理時，妳回答被告對妳為性侵害時，有戴保險套
      ？）我確定被告沒有戴保險套。」等語（見本院卷第131
      頁）；另甲女於偵訊、本院100年6月29日審理時均證稱被
      告沒有射精，於本院100年10月27日審理時原係證稱被告
      沒有射精，嗣經訊問後又改稱不知道被告有無射精，但被
      告抽出陰莖時仍是勃起狀態等語，前後所述固有所不符，
      惟本院審酌性侵害案件之被害人，常因身心受創無法以平
      靜心情面對詢問過程，且依甲女之年齡及心理狀態，本難
      期待對於之前所發生事件之相關枝節事項為完整描述，縱
      其先後證述有少許出入，尚不能因此即謂其所為證述全無
      可採，況甲女就被告究竟有無戴保險套、有無射精乙事，
      以事發當時其業已處於遭受性侵害之極端恐懼之中，顯然
      無法確實目睹被告究竟有無於過程中戴上保險套及射精，
      而僅能以身體感受確定被告確有以生殖器插入其陰道抽送
      之動作，自不得僅以被告究竟有無戴保險套、有無射精之
      細節，逕予推翻證人甲女關於遭受被告強制性交一事所為
      證詞之可信性。
（六）復按強暴係指逞強施暴，使他人無以抗拒，行為人以有形
      力或其他行為，造成被害人心理或生理上被強制之狀態，
      而足致妨礙被害人之意思決定自由與依其意思決定而行動
      之自由者，即屬之。依證人甲女之前揭證詞，堪認甲女於
      遭被告強制性交之前，已以行為及言語向被告明確表達拒
      絕之意，並以手捶、腳踢等方式掙扎反抗，惟被告不顧甲
      女之抗拒，仍違反甲女之意願，強行壓制甲女之身體，致
      甲女無法依其意思決定而行動後，對甲女為性交行為，自
      屬以強暴方式對甲女為性交。
（七）再甲女於案發時為甫年滿16歲之少年，有其真實姓名年籍
      對照表在卷可稽（附於偵查卷第55頁證物袋內）。惟依卷
      附甲女之照片觀之，由其稚嫩外表判斷仍足認確實未滿18
      歲，參以案發當時被告已滿31歲，頗具社會經驗及歷練，
      則其在與甲女搭訕、相處之過程中，從甲女稚嫩臉龐、談
      話語調、身形、穿著，當可對於甲女為身心發育未臻完全
      之未滿18歲少年有所預見，惟仍對之為強制性交行為，被
      告有基於縱對未滿18歲之少年為強制性交行為亦不違反其
      本意之不確定故意甚明。
（八）此外，復有國軍臺○總醫院附設民眾診療服務處受理疑似
      性侵害事件驗傷診斷書（附於偵查卷第59頁密封證物袋內
      ）、指認犯罪嫌疑人紀錄表及車牌號碼V○H─○○1號機
      車之車籍查詢─基本資料詳細畫面各1份在卷可稽（見警
      卷第13頁、第20頁），綜上各節相互以觀，本案事證已臻
      明確，被告於上開時、地對告訴人甲女強制性交之犯行，
      洵堪認定，應予依法論科。
二、被告之辯解及辯護人為被告之辯護均不予採信之理由：
（一）被告雖辯稱伊於99年○月1○日下午1時許並未前往「○○
      ○網咖」，伊係於當日接近中午時，在大○○○高中附近
      之統一便利超商認識甲女，因伊係使用易付卡，當時僅餘
      10 幾元，故至該便利超商使用公共電話，甲女詢問伊該
      公共電話使用完畢後可否換甲女撥打，之後兩人開始聊天
      ，伊便與甲女互留電話，並相約當日將近下午2時許在上
      開統一便利超商碰面云云，惟查，被告確係於99年○月1
      ○日下午1時許在「○○○網咖」與甲女初次見面，且在
      該網咖與甲女及高振峰攀談，並以用餐為由邀約甲女一同
      外出乙情，業據證人甲女、高振峰迭於偵查中及本院審理
      時具結證述綦詳，且此與前述被告所持用門號0000000000
      號行動電話於99年○月1○日之雙向通聯紀錄（見本院卷
      第101頁至第102頁反面）顯示被告通話所在之基地台位置
      相符，業如前述，被告雖辯稱其係於案發當日接近中午時
      在○○○○高中附近之統一便利超商認識甲女，因伊係使
      用易付卡，當時僅餘1 0幾元，故至該便利超商使用公共
      電話云云，然依上開通聯紀錄，足見被告於案發當日上午
      9 時13分許至10時56分止，即有多達10通發話，豈有在接
      近中午時刻，突然捨棄自己之行動電話不用而改撥打公共
      電話之理？況觀諸前開通聯紀錄顯示，被告於案發當日自
      下午1時6分、1時10分許，即有2通發話，且至晚上7時07
      分止，尚有3通發話，苟如被告所辯其當日使用之易付卡
      僅餘10幾元而需撥打公共電話，何以復於下午1時6分許即
      主動撥打行動電話發話予他人且持續使用至晚上？被告所
      辯顯與事證不符，洵非可採。另被告雖辯稱其於案發當時
      並非住在6樓套房，而係住在漢口路附近之工地云云，然
      被告於99年12月16日偵訊時即陳明：當時伊人在逢甲附近
      ，那時是住在○○路，伊忘記詳細地址，是伊承租的房子
      等語（見偵查卷第17頁），此情與上開案發當日之通聯紀
      錄顯示被告於當日上午9時13分許至上午10時27分止，通
      聯當時所在之基地台分別為○○市○○區○○里○○路1
      ○○號頂樓（○）、○○市○○區○○路○○○號（○
      ）、○○市○○區○○路○段○○○號○樓（F）、○○
      市○○區○○里○○路○段2○○號○○樓等地點，於晚
      上8時51分許通聯之基地台位置又回到○○市○○區○○
      路○段○○○號○樓（F）、○○市○○區○○里○○路
      ○段○○○號○○樓等地點，互核相符，堪認被告於偵訊
      時供稱其於當時人在○○附近、係租屋在○○路乙情屬實
，被告事後辯稱其係住在○○路工地云云，顯係飾卸之詞，
不足採信。
（二）又被告固辯稱伊係在○○○○加油站女廁小隔間外，徵得
      甲女同意後，親吻甲女之嘴巴、脖子及胸部云云，惟此經
      甲女於100年10月27日本院審理時具結證稱：「（問：在
      被告載你回去的途中，你們是否有去○○加油站上廁所，
      當時發生何事？）被告說要上廁所，就停在加油站附近，
      被告先去上廁所，我以為他已經進去男生廁所了，所以我
      就進入女廁，就發現被告躲在女廁，被告叫我過去親他，
      我不理他，他就強拉我過去親他，被告就拉我過去，被告
      就親我，親我的同時，也撫摸我的胸部，被告是隔著我的
      衣服摸胸部，被告在廁所內有無親吻我的乳頭，我忘記了
      ，之後我就上完廁所，走出來洗手，被告就載我回去了。
      ）」、「（問：請你回想當初被告在廁所內有無把你的上
      衣拉起來，胸罩往上撥或解開，親吻你的乳頭？）被告有
      在廁所內親吻我的乳房，而且被告跟我說一次就好。」、
      「（問：被告是否在右上方照片女廁內，對你為上開行為
      ？【提示本院卷P74照片】）是。」、「（問：被告對你
      為上開動作，是在女廁的小隔間門裡面或外面？）是在小
      隔間外面。」、「（問：依照你剛剛所述，被告在你進女
      廁之前就躲在女廁，被告是在女廁的何處等待？）被告是
      躲在女廁的最裡面，就是在走道的最內處。」、「（問：
      你看到被告在裡面，你怎麼還會走進去？）我看到被告有
      嚇一跳，被告從走道最裡面，再走到門口來拉我進去。」
      、「（問：被告拉你進去後，你們有無互調位置？）有，
      我背靠著走道最裡面的牆，而被告是背對著女廁門口。」
      、「（問：當時你有無大叫或抵抗或掙扎的動作？）我有
      開口叫他走開，不要碰我，也有推他。」、「（問：被告
      是在你反抗的情況下，還對你為親吻及撫摸的動作？）是
      。」、「（問：你當下有無呼救？）我有呼救，我有喊救
      命，但沒有人過來。」、「（問：被告在加油站時，被告
      說讓他親吻你的乳頭一次就好，你當時反應如何？）我有
      說不要，但被告把我壓在牆上，並且用一隻手把我二隻手
      往上壓在牆上，被告另外一隻手把我的上衣及內衣往上脫
      ，被告把他的頭靠近我的胸部上，被告就用舌頭舔我的乳
      頭。當時被告是全身壓在我身上，我的腳也踢不動。」、
      「（問：請你回想，被告那天在加油站廁所，是只有親你
      的胸部或是還有親吻你的嘴唇？）他先親我的嘴唇，並用
      手撫摸我的胸部，我都跟被告說不要還有推他，後來被告
      就問我，可否親我的胸部。」等語（見本院卷第128頁反
      面至第129頁反面、第132頁反面），並經證人高振峰到庭
      具結證稱：「（問：根據甲女說法，她在○○加油站有被
      被告強行親吻嘴唇及胸部，你是否知道這件事情？）是，
      但甲女不是當天告訴我，是隔了2、3天之後才告訴我，甲
      女是在2、3天之後，剛好我騎車經過加油站，我突然想上
      廁所，甲女在廁所洗手間外面，看到加油站廁所外面的攝
      影機，才想到跟我說這件事。甲女是跟我講就是這間加油
      站，被告對她為上開行為。」、「（問：是否是照片所示
      的○○加油站？【提示本院卷P74照片】是。」、「（問
      ：甲女跟你說加油站的事情，有無跟你說發生事情的細節
      ？）被告親甲女嘴巴、胸部，甲女當時大約用1、2分鐘跟
      我說發生在廁所的事情，但我現在沒有印象了。」、「（
      問：甲女有提到加油站監視器的事情的過程，你可否敘述
      一下？）我進去○○加油站廁所，上完廁所出來，甲女突
      然說，好像就是在這間加油站，我就問甲女她在說什麼，
      甲女才說，被告有帶她來這間加油站，親她的嘴巴及胸部
      ，甲女有說看可否向加油站調監視器，但是我們後來沒有
      去向加油站調監視器，因為我覺得很麻煩，我們沒有去跟
      加油站講，也沒有去跟警察講這件事情，因為我覺得很麻
      煩。」、「（問：甲女跟你說被告有在加油站親她的嘴巴
      、胸部，她的情緒、表情看起來怎麼樣？）有點激動吧。
      」等語明確（見本院卷第137頁及反面），是以被告辯稱
      其有於案發當日在○○○○加油站女廁小隔間外，親吻甲
      女之嘴巴、脖子及胸部云云，縱經證人甲女證稱確有此事
      ，惟證人甲女已明確證述此係被告違反其意願所另為之強
      制猥褻行為，且經證人高振峰證稱甲女有於案發後2、3日
      在上開加油站廁所外向其轉述遭受在該加油站廁所遭被告
      為該強制猥褻行為之經過，益徵證人甲女所述並非虛構，
      況被告確有於案發當日在其6樓套房內對甲女為強制性交
      行為，既如前述，且即便被告有於案發當日有在上開加油
      站廁所親吻甲女之嘴巴、脖子及胸部，然此本屬二事，自
      不影響本院就被告有於上開時、地對甲女為強制性交行為
      之認定，被告辯稱伊係經甲女同意在○○○○加油站女廁
      小隔間外親吻甲女之嘴巴、脖子及胸部等語，不足作為有
      利於被告之認定。
（三）另辯護人為被告辯護稱：依甲女證述其遭強制性交之情節
      ，身體應會留有紅腫瘀傷等傷害，惟其卻證稱身體沒有瘀
      傷，所言實令人費解，又依甲女所述，其案發當時身著之
      衣褲為短袖上衣、短褲及內搭褲，內搭褲即是黑色絲襪，
      則若被告強拉絲襪、短褲及內褲，何以是絲襪褲底破損，
      而非褲底以外部分云云。惟查，並無任何事證足以證明被
      告拉扯甲女所著之絲襪即內搭褲，必定會造成褲底以外部
      分破損，辯護意旨所指僅係其個人推測之詞，尚不足為憑
      ，況甲女所著之絲襪即內搭褲褲底既有破損，益徵甲女證
      述其遭被告強行脫去甲女之短褲、內搭褲、內褲對其強制
      性交之情節，堪以採信，且倘甲女確有意誣陷被告，何不
      將所著衣褲強力撕拉使之達毀損程度？是尚難以甲女之絲
      襪即內搭褲破損位置及程度，遽認甲女之指證係屬虛偽甚
      明。另衡諸案發當時甲女僅甫年滿16歲，顯然因涉世未深
      ，對初識之陌生男子未有設防，再因突遭性侵害不知如何
      應變，故在遭被告性侵害之際，雖試圖反抗仍未能阻止被
      告行為，為恐劇烈掙扎反招致被告施以額外暴力，而不再
      為更激烈之掙扎，因而仍遭被告強制性交得逞，且未受有
      外傷，亦非不可想像，況刑法並未規定被性侵害之被害人
      必須冒著生命、身體之危險抵抗加害人，故只要被害人明
      確表示不願與加害人進行性交，且為加害人所知悉，加害
      人卻仍執意施以強制手段違反被害人之意願對其性交，即
      構成強制性交之犯罪，並不能僅因被害人沒有受傷，遽認
      不成立強制性交罪，是辯護人前開所辯，自不可採。
（四）辯護人復為被告辯護稱：甲女於偵訊時稱：「（問：從被
      告侵害妳之後，到妳去報案這段期間，是否有清洗身體？
      ）有，我只有清洗脖子，沒有清洗下體。」等語，惟於本
      院審理時卻稱：「（問：你是不是回○○○網咖，你跟高
      振峰講你被性侵的事情，你們就去找線索，之後就去報案
      ？）我們去報案之後，先做完筆錄再去醫院採證，我們沒
      有先回家。」等語，則甲女在何時何地清洗脖子，為何僅
      清洗脖子，舉動已頗為怪異等語。惟查甲女於報案前在何
      時何地清洗脖子，何以僅清洗脖子，均與本案犯罪事實尚
      無直接關聯，自不得以此枝微細節遽認甲女之證述不實。
（五）再辯護人為被告辯護稱：經國軍○○總醫院對甲女採取之
      證物：被害人內褲、外陰部梳取物、外陰部棉棒、陰道深
      部棉棒、6Ａ背部棉棒、6Ｂ左乳頭棉棒、右手指甲萃取之
      ＤＮＡ等，送請刑事警察局鑑定結果，均未發現有與被告
      ＤＮＡ－ＳＴＲ型別相符，自不能排除被告並未對甲女為
      性交行為云云。然查，依上開刑事警察局之鑑定書所載，
      甲女之右乳頭棉棒ＤＮＡ檢出一男性ＤＮＡ─ＳＴＲ型別
      ，經輸入刑事警察局去氧核醣核酸資料庫比對結果，發現
      與被告之ＤＮＡ─ＳＴＲ型別相符、被害人甲女左手指甲
      （主要型別）ＤＮＡ與被告之Ｙ染色體ＤＮＡ─ＳＴＲ型
      別相符，堪認證人甲女證述其遭被告性侵害乙節，已非虛
      妄，業如前述，至甲女之6Ａ背部棉棒以酸性磷酸酵素法
      檢測結果，呈陰性反應，經萃取ＤＮＡ檢測，男性Ｙ染色
      體ＤＮＡ定量結果，未檢出ＤＮＡ量；甲女6Ｂ左乳頭棉
      棒以酸性磷酸酵素法檢測結果，呈陰性反應，經萃取ＤＮ
      Ａ檢測，未檢出足資比對之ＤＮＡ─ＳＴＲ型別，固有卷
      附前揭鑑定書可考，惟此可能係因被告親吻時間不長致所
      得採之檢體數量甚微，與常理無違，自不能以此否定甲女
      前開證述之憑信性，並逕為有利被告之認定。又依前開鑑
      定之結果，甲女之右手、左手指甲經萃取ＤＮＡ檢測，人
      類ＤＮＡ及男性Ｙ染色體ＤＮＡ定量結果，為男女ＤＮＡ
      混合，益徵甲女所為證述與事實相符。又觀諸本院卷附法
      務部法醫研究所100年6月17日法醫證字第1000003092號函
      ，該所就本院詢問依被害人證述確與被告發生性器官插入
      之性交行為（被告未戴保險套，插入後未射精），則被害
      人陰道深部棉棒經檢測並未檢出被告之ＤＮＡ，其未能檢
      出被告ＤＮＡ之可能原因為何之問題，該所覆稱請參考該
      所99年6月23日法醫證字第0990003374號函，依該函所示
      ：「...二、來函詢問本件被告周靖明及被害人Ａ女均坦
      承及指證被告周靖明有將陰莖插入被害人Ａ女之陰道內抽
      動（未戴保險套）且時間可能達五分鐘，雖未射精，何以
      被害人Ａ女內褲及陰道深部會檢驗不出被告周靖明之ＤＮ
      Ａ？可能原因為何？本所回覆：本案刑事警察局ＤＮＡ鑑
      定之ＤＮＡ型別分析法利用聚合連鎖反應複製特定ＳＴ
      ＲＤＮＡ型別，當檢體混合有第二者或混合三人以上細胞
      時，細胞數目多量者，ＤＮＡ含量多，其ＤＮＡ模板於聚
      合連鎖反應時會居於優勢；相對於少量或極少量者的細
      胞，ＤＮＡ含少量或極少量，ＤＮＡ模板於聚合連鎖反
      應會居劣勢，以致可能不易或無法檢測出ＤＮＡ型別。如
      果檢體混合有兩人之ＤＮＡ，其二者ＤＮＡ含量比率大於
      3 倍以上時，則含量較少的第二者即可能無法檢測出ＳＴ
      ＲＤＮＡ型別（參見附件文獻之Ｔａｂｌｅ３），本案刑
      事警察局鑑驗書所載「被害人陰道棉棒精子細胞層」之Ｄ
      ＮＡ型別為兩人之混合型，此顯示被害人陰道內存在可偵
      測量的兩人細胞ＤＮＡ，此時，若有微量之第三者細胞，
      則有可能無法檢測出其ＳＴＲＤＮＡ型別，因此建議本案
      宜增加Ｙ染色體ＳＴＲＤＮＡ型別鑑定法，進行Ｙ－ＳＴ
      Ｒ型別分析。三、來函詢問男性陰莖進入女性陰道摩擦，
      理論上是否就有一些男性陰莖皮質細胞及前列腺液等會留
      存在陰道內，進而可檢出ＤＮＡ？本所回覆：正常人陰莖
      之包皮及龜頭會有少量脫落上皮細胞，前列腺液偶有極少
      量精子或脫落的管腺上皮細胞（除非前列腺病變，例如前
      列腺發炎，則前列腺液才會出現白血球細胞。），相對的
      ，女性陰道黏膜皺摺多，會含有較多量脫落的上皮細胞，
      如未射精，則有可能會檢驗不出未射精者之ＳＴＲＤＮＡ
      型別，檢驗不出的原因同說明二之回覆說明；此時，仍可
      以Ｙ－ＳＴＲ型別分析，以確認是否殘留男性細胞。」，
      至上開法務部法醫研究所100年6月17日法醫證字第
      1000003092號函就本院詢問：被害人於案發前1至2天內曾
      與其他男子發生性器官插入之性交行為，是否亦有可能影
      響檢出結果？該所回覆：「一般正常男性一次射精之精液
      量約為2毫升至5毫升，量的多少與個人體質及射精頻度有
      關，於女性陰道內存在可檢測出精子細胞及前列線抗原（
      ＰＳＡ）之時間，視射入之精液量及經過時間而異。
      ...本案刑事警察局鑑定書所載鑑定結果『被害人陰道深
      部棉棒』ＤＮＡ定量結果，為男女ＤＮＡ混合型，男性Ｙ
      染色體ＤＮＡ含量比例偏低，未進行體染色體ＤＮＡ─Ｓ
      ＴＲ型別檢測，檢出之Ｙ染色體ＤＮＡ─ＳＴＲ型別與被
      告張凱達之Ｙ染色體ＤＮＡ─ＳＴＲ型別不同，如再有另
      一名未射精之男性，其相對少量之細胞很可能無法檢出其
      ＤＮＡ。」，則依法務部法醫研究所上開函文內容所示，
      再參酌甲女證述被告於案發當日係將甲女之短褲、內搭褲
      、內褲等全部脫去，因此被告對甲女性交之際，被告之下
      體與甲女之內褲並未直接接觸，且觀諸證人甲女從未指證
      被告有射精，復證稱在遭被告性侵害之前一日晚上有與其
      男友高振峰為性交行為，從而縱未在甲女之內褲、外陰部
      棉棒、陰道棉棒檢出被告之Ｙ染色體ＤＮＡ─ＳＴＲ型別
      ，與事實並無齟齬。是以辯護人執此所為之辯護，亦難據
      為有利被告之認定。
三、論罪科刑理由：
（一）按稱性交者，謂非基於正當目的，以性器進入他人之性器
      、肛門或口腔，或使之接合之行為，刑法第10條第5項第1
      款定有明文。又按性交既遂與否，係以兩性生殖器官已否
      接合為準，不以滿足性慾為必要（最高法院62年臺上字第
      2090號判例意旨參照），被告既有將其陰莖插入甲女陰道
      之行為，業如前述，則被告是否射精，均不影響其對於甲
      女強制性交既遂事實之成立。另查被告係成年人，而甲女
      係83年5月11日出生，有卷附真實姓名年籍對照表可考，
      被告於對甲女為上開強制性交犯行時，主觀上對甲女係未
      滿18歲之女子應有所預見，而有不確定之故意，前已敘明
      。是核被告所為，係犯兒童及少年福利法第70條第1項前
      段、刑法第221條第1項之成年人故意對少女犯強制性交罪
      。
（二）又強制猥褻與強制性交，係不同之犯罪行為，行為人若以
      強制性交之犯意，對被害人實施性侵害，先為強制猥褻，
      繼而為強制性交，其中強制猥褻行為係強制性交之前置行
      為，不容割裂為二罪之評價，則強制猥褻之階段行為自應
      為強制性交行為所吸收，此有最高法院92年度臺上字第29
      64號判決意旨可參，是被告所為之強制親吻甲女之脖子、
      背部、胸部及強制撫摸甲女胸部等猥褻低度行為，為強制
      性交既遂之高度行為所吸收，不另論罪。
（三）再按兒童及少年福利法第70條第1項前段規定：成年人教
      唆、幫助或利用兒童及少年犯罪或與之共同實施犯罪或故
      意對其犯罪者，加重其刑至2分之1。其中故意對兒童及少
      年犯罪，係對被害人為兒童及少年之特殊要件予以加重處
      罰，乃就犯罪類型變更之個別犯罪行為予以加重，自屬刑
      法分則加重之性質而成為另一獨立之罪名（最高法院92年
      度第1次刑事庭會議決議、95年度臺上字第3643號判決要
      旨參照），是就被告所犯上開刑法第221條第1項強制性交
      罪名，自應併引兒童及少年福利法第70條第1項前段之規
      定。起訴意旨認被告所為係犯刑法第221條第1項強制性交
      罪，未併引兒童及少年福利法第70條第1項前段之規定，
      尚有未恰，惟起訴之基本社會事實相同，本院仍應予審理
      ，並依法變更起訴法條。
（四）被告係成年人故意對少年犯強制性交罪，應依兒童及少年
      福利法第70條第1項前段之規定加重其刑。被告前於92年
      間因肇事逃逸案件，經臺灣高等法院臺中分院以94年度交
      上訴字第1643號判決判處有期徒刑8月確定，於96年5月27
      日縮刑期滿執行完畢，有臺灣臺中地方法院檢察署刑案資
      料查註紀錄表及臺灣高等法院被告前案紀錄表各1份在卷
      可稽，其於受有期徒刑之執行完畢後，5年內再犯本件有
      期徒刑以上之罪，為累犯，應依刑法第47條第1項規定遞
      加重其刑。
（五）爰審酌被告為滿足一己之私慾，利用年輕少女智識不成熟
      、涉世未深之弱點，製造不當獨處之機會，而對甲女為前
      述強制性交行為，絲毫不知尊重女性之性自主權利，且其
      行為嚴重戕害甲女之身心及人格健全發展，造成日後難以
      抹滅之陰影，惡性非輕，衡酌其前已有如犯罪事實欄所述
      之妨害性自主刑事犯罪紀錄，有臺灣臺中地方法院檢察署
      刑案資料查註紀錄表及臺灣高等法院被告前案紀錄表各1
      份在卷可按，竟再為本件強制性交犯行，且犯後飾詞卸責
      ，未見悔意，迄未與甲女達成和解獲取原諒，兼衡被告以
      強暴方式遂行本案強制性交之手段、高中畢業之智識程度
      、家庭經濟狀況貧寒（見被告警詢調查筆錄受詢問人欄）
      等一切情狀，量處如主文所示之刑，以示懲儆。
據上論斷，應依刑事訴訟法第299條第1項前段、第300條，兒童
及少年福利法第70條第1項前段，刑法第221條第1項、第47條第
1項，判決如主文。
本案經檢察官林明誼到庭執行職務。
中    華    民    國    100    年   11    月    24    日
                  刑事第十八庭  審判長法  官  許月馨
                                      法  官  胡宜如
                                      法  官  尚安雅
以上正本證明與原本無異。
如不服本判決應於收受送達後10日內向本院提出上訴書狀，並應
敘述具體理由；其未敘述上訴理由者，應於上訴期間屆滿後20日
內向本院補提理由書（均須按他造當事人之人數附繕本）「切勿
逕送上級法院」。
                                     書記官   張宏清
中    華    民    國    100    年  11    月    24    日

附錄本案論罪科刑法條全文：

兒童及少年福利法第70條
（加重刑法）
成年人教唆、幫助或利用兒童及少年犯罪或與之共同實施犯罪或
故意對其犯罪者，加重其刑至二分之一。但各該罪就被害人係兒
童及少年已定有特別處罰規定者，不在此限。
對於兒童及少年犯罪者，主管機關得獨立告訴。

中華民國刑法第221條
（強制性交罪）
對於男女以強暴、脅迫、恐嚇、催眠術或其他違反其意願之方法
而為性交者，處3年以上10年以下有期徒刑。
前項之未遂犯罰之。